【裁判字號】    99,交聲,916
【裁判日期】    990812
【裁判案由】    違反道路交通管理處罰條例聲明異議
【裁判全文】
臺灣士林地方法院交通事件裁定         99年度交聲字第915號
原處分機關  臺北市交通事件裁決所
異  議  人
即受處分人  甲○○
上列異議人即受處分人因違反道路交通管理處罰條例案件，對於
臺北市交通事件裁決所於中華民國99年7 月7 日所為之裁決（原
處分案號：北市裁罰字第裁22-1AF315421號、第裁22-1AF317687
號）聲明異議，本院裁定如下：
    主  文
異議駁回。
    理  由
一、原處分意旨略以：異議人即受處分人甲○○於民國99年4 月
    19日下午2 時18分許、同年月20日上午11時7 分許，將其所
    有之車牌號碼BCG-481 號重型機車（下稱系爭機車）停放在
    臺北市○○路76巷設有禁止停車標線（黃實線）之處所，經
    二度照相採證舉發，故依道路交通管理處罰條例第56條第1
    項第4 款之規定，各裁處異議人罰鍰新臺幣（下同）6 百元
    等語。
二、異議意旨則以：舉發地點之黃實線距離路面邊緣超過30公分
    ，違反道路交通標誌標線號誌設置規則第168 條以30公分為
    度之規定，且系爭機車停放位置在黃線外側，應非違規等語
    ，故向本院提出異議，求為撤銷原處分。
三、按禁止停車線為黃實線，用以指示禁止停車路段，以劃設於
    道路緣石正面及頂面為原則，無緣石之道路得標繪於路面上
    ，距路面邊緣以30公分為度；禁止時間為每日上午7 時至晚
    間8 時，道路交通標誌標線號誌設置規則第168 條第1 項、
    第2 項、第4 項定有明文。又汽車駕駛人停車時，在設有禁
    止停車標誌、標線之處所停車，處6 百元以上1 千2 百元以
    下罰鍰，道路交通管理處罰條例第56條第1 項第4 款亦有明
    文。
四、有關異議人於上開時間將系爭機車停放在設有禁止停車標線
    （黃實線）處所之事實，不為異議人否認，並有卷附採證照
    片2 張可佐。異議人雖以上情置辯，然依道路交通標誌標線
    號誌設置規則第168 條之規定意旨，禁止停車路段係指於劃
    設禁止停車線之左、右兩側道路範圍內均不得停車，此亦為
    為有效達成道路交通管理立法宗旨之目的性解釋，故異議人
    辯稱系爭機車當時停放在黃實線外側非屬違規云云，當無可
    採。至異議人辯稱系爭機車之車寬約40公分，現場黃實線距
    離路面邊緣明顯超過30公分乙節就令屬實，依採證照片所示
    應係主管機關避免將黃實線劃設在緊鄰路面邊緣水溝蓋之權
    宜作法，客觀上已足使汽車駕駛人清楚判別該處為禁止停車
    路段，並未違反道路交通標誌標線號誌設置規則第7 條第1
    項有關標線應保持清晰完整及有效性能之要求，異議人執此
    辯稱並未違規，亦無可採。從而，本件異議為無理由，應予
    駁回。
據上論斷，應依道路交通案件處理辦法第19條，裁定如主文。
中    華    民    國    99    年    8     月    12    日
                      交通法庭法  官   楊皓清
以上正本證明與原本無異。
如不服本裁定，應於裁定送達5日內，向本院提出抗告狀。
                              書記官   朱俶伶
中    華    民    國    99    年    8     月    12    日

司法院資訊處製作；財團法人民間司法改革基金會備份。
